臺灣高等法院交通事件裁定　　　　　　 94年度交抗字第885號
抗　告　人
即受處分人　甲○○
上列抗告人因違反道路交通管理處罰條例案件，不服臺灣士林地
方法院，中華民國94年10月5日裁定（94年度交聲字第335號），
提起抗告，本院裁定如下：
    主  文
原裁定撤銷，發回臺灣士林地方法院。
    理  由
一、原裁定意旨略以：本件抗告人即受處分人甲○○於民國93年
    12月12日15時10分許，在臺北市○○○路處，經警攔停舉發
    「不依標誌標線號誌指示轉彎」之違規，原處分依道路交通
    管理處罰條例第四十八條第二款裁罰一千八百元，並依同條
    例第六十三條第一項第一款記違規點數一點，應屬有據；受
    處分人雖稱違規通知單非伊簽名，伊先前駕照遺失，本件違
    規疑遭冒用等語，惟受處分人果若確有遺失駕照之事實，竟
    遲於遺失後半年才向警察局報案，亦未曾向監理機關申請補
    發，是其主張殊難率信，且違規行為人應簽名處乃收受通知
    聯者簽章欄位，而異議人並未爭執該欄位之簽名係遭冒簽，
    故其此項主張亦非可採，因而駁回抗告人之聲明異議。
二、抗告意旨略以：抗告人並無原處分機關所指之上開違規行為
    ，亦未於系爭舉發通知單上簽名，而員警許耀文於原法院訊
    問時，竟可將事隔十月前之交通違規事件為詳細之陳述，其
    證言實違反經驗法則，爰提起抗告，請求撤銷原裁定等語。
三、原裁定為上開認定，雖非無見，惟查，(一)觀諸卷附抗告人另
    案收受之台北市政府警察局舉發違反道路交通管理事件通知
    單影本三紙，其上抗告人之署名，與卷內本件舉發通知單上
    之署名，以肉眼觀察，已明顯有所不同（ 原審卷第6、29頁
    ，本院卷第8頁 ）則本件舉發通知單是否確為抗告人本人所
    親為之署名，亦即系爭違規人是否確為抗告人一節，難謂無
    疑，(二)原審雖以證人即處理本案之員警許耀文，於94年6月6
    日到庭之證詞內容，而為系爭舉發通知單係抗告人親為署名
    之認定，惟證人許耀文復證稱，對本件之處理情形，有一點
    點印象（原審卷第24頁），顯見證人已非為確信之陳述，原
    審復未傳喚抗告人到庭查證，是以，證人對時隔六月前處理
    之違規事件，所為之證述，即因有前開(一)所載之事項待查明
    ，而難予據採。是以為求妥適，本件仍有查證研求餘地，原
    裁定駁回抗告人之異議，難謂妥適，爰予以撤銷發回，由原
    法院另為查處。
四、據上論結，應依道路交通案件處理辦法第二十六條，刑事訴
    訟法第四百十三條前段，裁定如主文。
中　　華　　民　　國　　94　　年　　12　　月　　 8　　日
                  交通法庭審判長法　官  溫耀源
　　　　　　　　　　　　    　　法  官  邱同印
　　　　　　　　　　　　　　  　法  官  段景榕
以上正本證明與原本無異。
不得再抗告。
   　　　　　　　　　　　　　　 書記官  陳靜姿
中　　華　　民　　國　　94　　年　　12　　月　　8 　　日
